# 先有无形资产，后收到政府补助的问题

提问人：ecoknight 时间：2018-03-15 17:02:28
请问发行人 16 年购买专利形成无形资产并开始摊销， 17 年才收到政府补助（补助金额大于无形资产成本）。准则原文只说“与资产相关的政府补助，应当确认为递延收益，并在相关使用寿命内平均分配，计入当期损益”--------我的问题是： 16 年是否要做“借 递延收益 贷 营业外收入”？还有这个递延收益在资产负债表中哪个项目列报？------- 还是从 17 年开始才确认递延收益并在无形资产的“剩余摊销年限”平均分配，计入当期损益？ 再次感谢陈老师！！！！@chenyiwei

回答人：chenyiwei
赞同 2 楼，另外补充一点：因为补助金额大于无形资产成本，所以要关注超出部分有无其他指定的用途或补偿对象，以及是否可能被政府要求收回等。如果不会被政府要求收回，且无其他指定用途的，则超出部分可以在收到时一次性计入营业外收入。

提问人：xflcpa123 时间：2018-03-15 20:40:02
请教陈版：
如果补助金额 300 万元大于无形资产成本 200 万元，能否按全部的补助金额 300 万元在剩余年限内平均分摊，也就是说不将多出来的款项一次性转收入。

回答人：chenyiwei
超出对应资产购建成本的补助，不能认为是与资产相关的。